臺灣臺中地方法院刑事判決　　　　　　　　　　　　　九十四年度訴字第九九號
　　公　訴　人　臺灣臺中地方法院檢察署檢察官
　　被　　　告　乙○○
右列被告因毒品危害防制條例案件，經檢察官提起公訴（九十四年度毒偵字第四九一
號），本院合議庭裁定由受命法官獨任進行簡式審判程序，判決如左：
    主  文
乙○○施用第一級毒品，處有期徒刑捌月，扣案之第一級毒品海洛因參包（警秤毛重
合計貳點參公克）沒收銷燬之；又施用第二級毒品，處有期徒刑肆月。應執行有期徒
刑拾月，扣案之第一級毒品海洛因參包（警秤毛重合計貳點參公克）沒收銷燬之。
    犯罪事實
一、乙○○前於民國八十六年間因施用毒品案件，經本院裁定送觀察、勒戒後，認無
    繼續施用毒品之傾向，業經本院於八十七年九月二十四日以八十六年度訴字第三
    二八六號判決免刑，於八十七年十月十七日確定；又於九十年間因施用毒品案件
    ，經本院以九十年度毒聲字第三一六八號裁定送觀察、勒戒後，認有繼續施用毒
    品之傾向，經本院於九十年七月二十四日以九十年度毒聲字第三六０七號裁定令
    入戒治處所，施以強制戒治一年，於九十一年七月二十四日期滿執行完畢，並經
    本院於九十年八月二十八日以九十年度訴字第一七七四號判決判處應執行有期徒
    刑一年四月，於九十年九月二十四日確定，於九十三年三月十七日縮短刑期假釋
    出監（嗣經撤銷假釋於九十四年一月十五日入監執行殘刑六月二十五日）。詎仍
    不思戒絕毒品，復基於施用第一級毒品海洛因及第二級毒品甲基安非他命之犯意
    ，於九十四年一月十日凌晨四時許，在臺中縣東勢鎮某遊藝場的公共廁所內，分
    別以將第一級毒品海洛因加水稀釋後，用注射針筒注射於手臂血管之方式，及將
    第二級毒品甲基安非他命以玻璃球加熱燒烤方式，施用第一級毒品海洛因及第二
    級毒品安非他命各一次。嗣於九十四年一月十五日十時十分許，在臺中縣東勢鎮
    ○○路二五０號前為警查獲，並扣得供其施用之第一級毒品海洛因三包（警秤毛
    重合計二點三公克）。再經警方採集乙○○的尿液，送往詮昕科技股份有限公司
    以ＧＣ／ＭＳ方法檢驗結果，呈第一級毒品海洛因於人體代謝後之嗎啡陽性反應
    及第二級毒品甲基安非他命於人體代謝後之甲基安非他命陽性反應，因而查悉上
    情。
二、案經臺中縣警察局東勢分局報請臺灣臺中地方法院檢察署檢察官偵查起訴。
    理  由
一、本件被告乙○○所犯均係死刑、無期徒刑、最輕本刑為三年以上有期徒刑以外之
    罪，其於準備程序中就被訴事實為有罪之陳述，經告知簡式審判程序之旨，並聽
    取公訴人及被告之意見後，本院合議庭認為適宜而裁定由受命法官獨任進行簡式
    審判程序，合先敘明。
二、訊據被告乙○○對於右揭事實坦承不諱，並有第一級毒品海洛因三包（警秤毛重
    合計二點三公克）扣案足佐，且被告為警查獲後，所採尿液經檢驗結果，係呈嗎
    啡（按嗎啡經化學合成可製得海洛因，海洛因施打入人體後，經新陳代謝作用又
    可分解成嗎啡，故海洛因在進入人體後，均以嗎啡型態排於尿液中）、甲基安非
    他命陽性反應，復有詮昕科技股份有限公司所出具之濫用藥物尿液檢驗報告書一
    份附卷可稽。查本件被告前於八十六年間因施用毒品案件，經本院裁定送觀察、
    勒戒後，認無繼續施用毒品之傾向，業經本院於八十七年九月二十四日以八十六
    年度訴字第三二八六號判決免刑，於八十七年十月十七日確定；又於九十年間因
    施用毒品案件，經本院以九十年度毒聲字第三一六八號裁定送觀察、勒戒後，認
    有繼續施用毒品之傾向，經本院於九十年七月二十四日以九十年度毒聲字第三六
    ０七號裁定令入戒治處所，施以強制戒治一年，於九十一年七月二十四日期滿執
    行完畢，有被告之刑案資料查註紀錄表、臺灣高等法院被告全國前案紀錄表、查
    詢被告在監在押資料及前揭裁判各一份等件附卷可參。是被告於強制戒治執行完
    畢後，五年內再犯本件毒品危害防制條例第十條之罪，事證明確，其犯行洵堪認
    定，應依法論科。
三、按毒品危害防制條例固於九十二年七月九日修正公布，並於九十三年一月九日生
    效，惟本件被告既於毒品危害防制條例修正生效後始施用第一、二級毒品，自應
    適用修正後毒品危害防制條例相關規定論處，合先敘明。是核被告所為，係犯毒
    品危害防制條例第十條第一項之施用第一級毒品罪及同條例同條第二項之施用第
    二級毒品罪。其持有第一、二級毒品之低度行為復為施用第一、二級毒品之高度
    行為所吸收，均不另論罪。又查海洛因與甲基安非他命成分不同，施用方式亦異
    ，是被告所犯二罪應屬犯意各別，構成要件有異，行為亦殊，應予分論併罰。公
    訴意旨認被告經警方採集尿液，送往中山醫學大學附設醫院藥物濫用檢測中心，
    以ＧＣ／ＭＳ方法檢驗結果，呈第二級毒品甲基安非他命、安非他命陽性，因認
    被告係施用第二級毒品安非他命。惟查，施用安非他命者，其尿液中之代謝物為
    安非他命，依現行濫用藥物尿液檢驗作業準則，其濃度大於500ng/ml者，判定為
    安非他命陽性反應。施用甲基安非他命者，其尿液中之代謝物為甲基安非他命及
    安非他命，依現行濫用藥物尿液檢驗作業準則，其甲基安非他命濃度大於 500ng
    /ml ，且其代謝物安非他命濃度大於200ng/ml者，判定為甲基安非他命陽性反應
    ；施用安非他命者，其尿液代謝物應為安非他命陽性反應，不會產生有甲基安非
    他命陽性反應。施用甲基安非他命者，其尿液代謝物會呈甲基安非他命及安非他
    命陽性反應；人體施用甲基安非他命後，在主要代謝物中未改變形態之甲基安非
    他命佔施用劑量達百分之四十三，而安非他命佔百分之五等情，有內政部警政署
    刑事警察局九十三年四月二十七日（九三）刑鑑字第０９３００８６２１３號函
    、行政院衛生署管制藥品管理局九十三年五月六日管檢字第０９３０００３８９
    ６號函、法務部法醫研究所九十三年四月二十八日法醫毒字第０９３０００１３
    １８號函及法務部調查局九十三年四月二十七日調科壹字第０９３００１５３０
    ７０號函釋意旨可按，本件被告尿液代謝物甲基安非他命濃度為7082ng/ml、 安
    非他命濃度為369ng/ml，顯然係單純施用第二級毒品甲基安非他命，而非施用第
    二級毒品安非他命，是公訴意旨容有誤認；公訴意旨所載被告因施用毒品案件，
    因無繼續施用毒品傾向，經臺灣臺中地方法院檢察署檢察官於八十七年十月二十
    七日以八十七年度偵字第二一九七六號為不起訴處分一節，核與被告前揭毒品前
    科紀錄（經免刑判決確定部分）及卷附該不起訴處分書理由不符，另記載被告於
    九十四年一月十五日上午十時二十分許施用第二級毒品一節，其時點係於被告為
    警查獲之時間即九十四年一月十五日上午十時十分許之後，容均係誤載，茲均更
    正如犯罪事實所示，附此說明。爰審酌被告前有施用毒品前案紀錄，竟仍不知悔
    改警惕，甫經假釋出監後未幾，猶繼續施用毒品不輟，無視於毒品對於自身健康
    之戕害及國家對於杜絕毒品犯罪之禁令，暨其智識、素行、犯罪之目的、動機、
    手段、施用時間、次數，惟念及施用毒品係自戕且容易成癮之行為，為兼顧被告
    斷絕生理成癮性及心理依賴性之必要，量刑實不宜過輕，並斟酌被告犯後於本院
    審理中坦承犯行，頗具悔意，態度尚佳等一切情狀，就所犯二罪分別量處如主文
    所示之刑示懲，並定其應執行刑。扣案之海洛因三包（警秤毛重合計二點三公克
    ），係查獲之第一級毒品，應依毒品危害防制條例第十八條第一項前段之規定，
    宣告沒收銷燬之；另扣案之注射針筒十二支、鏟子二支、玻璃球吸食器一支及吸
    管一支等物，被告否認為其所有，復無積極證據證明為何人所有，亦非違禁物，
    爰不併予宣告沒收之諭知。
據上論斷，應依刑事訴訟法第二百七十三條之一第一項、第二百九十九條第一項前段
，毒品危害防制條例第十條第一項、第二項、第十八條第一項前段，刑法第十一條、
第五十一條第五款，判決如主文。
本案經檢察官甲○○到庭執行職務
中      華      民      國    九十四    年      四      月     二十     日
                                     臺灣臺中地方法院刑事第八庭
                                          法  官   吳  崇  道
右正本證明與原本無異。
如不服本判決，應於判決送達後十日內向本院提出上訴狀，上訴於臺灣高等法院臺中
分院( 須附繕本 )。
                                          書記官
中      華      民      國    九十四    年      四      月     二十     日
附錄本案論罪科刑法條
毒品危害防制條例第十條
施用第一級毒品者，處六月以上五年以下有期徒刑。
施用第二級毒品者，處三年以下有期徒刑。
